臺灣臺中地方法院刑事判決　　　　　　　96年度易字第1725號
公　訴　人　臺灣臺中地方法院檢察署
被　　　告　乙○○
輔　佐　人
即被告之兄　甲○○
上列被告因違反著作權法案件，經檢察官提起公訴（九十五年度
偵字第一七九二七號），本院判決如下：
    主    文
乙○○共同明知係侵害著作財產權之光碟重製物而散布，處有期
徒刑捌月，減為有期徒刑肆月，如易科罰金以新台幣壹仟元折算
壹日。
扣案如附表所示盜版遊戲光碟合計伍拾伍片均沒收。
    犯罪事實
一、乙○○前於民國九十二年間，即曾因違反著作權法案件，經
    本院以九十二年度訴字第一０四二號判處有期徒刑一年六月
    ，緩刑四年確定；詎猶不知警省悔悟，其明知「虎面」、「
    龍虎拳」、「英雄傳」等如附表所示遊戲光碟，係日商新力
    股份有限公司（下稱新力公司）享有電腦程式著作財產權之
    著作物，未經新力公司之同意或授權，不得擅自重製或散布
    銷售；復明知真實姓名、年籍均不詳，自稱「小白」之成年
    男子所交付寄賣之前開如附表所示遊戲光碟係侵害上揭新力
    公司電腦程式著作財產權之非法重製光碟，惟乙○○為貪圖
    不法利益，竟未經新力公司之同意或授權，仍基於反覆、延
    續散布侵害著作財產權之重製光碟之單一行為決意，自九十
    五年四月中旬某日起之密切接近時間內，在其所經營位於臺
    中縣烏日鄉○○路○段四六一號之「怪博士電視遊樂器店」
    內，以每片新台幣（下同）二百元之代價，將前揭自稱「小
    白」之成年男子攜來店內託售之盜版遊戲光碟片販賣予不特
    定之顧客，而以此方法共同散布侵害上開電腦程式著作權之
    盜版重製遊戲光碟多次。嗣因有民眾在上開「怪博士電視遊
    樂器店」內，以四百元之代價購得新力公司享有電腦程式著
    作權之非法重製遊戲光碟片二片後，即向警方提出檢舉。員
    警旋於九十五年八月九日十七時十分許，持搜索票至前開「
    怪博士電視遊樂器店」內搜索查獲，並扣得乙○○所有，供
    本件犯罪所用之如附表所示「虎面」、「龍虎拳」等盜版遊
    戲光碟合計五十五片。
二、案經臺中市警察局移請臺灣臺中地方法院檢察署檢察官偵查
    起訴。
    理    由
一、上揭犯罪事實，業據被告胡文詮於本院訊問時自白不諱，核
    與證人即承辦員警湯濬紘於偵查中證述之情節大致相符（見
    偵查卷第三五頁），並有臺北市保護智慧財產權交流協會鑑
    定書一紙附卷（見警卷第八頁），暨「虎面」、「龍虎拳」
    、「英雄傳」等盜版遊戲光碟合計五十五片扣案可資佐證，
    足認被告前揭自白確與客觀事實相符，堪予採信。是本件事
    證至臻明確，被告犯行洵堪認定。
二、核被告乙○○所為，係犯著作權法第九十一條之一第三項前
    段之明知係侵害著作財產權之光碟重製物而散布罪。被告與
    前述真實姓名、年籍均不詳，自稱「小白」之成年男子就上
    揭違反著作權法犯行間，均有犯意聯絡及行為分擔，渠等既
    共同為犯罪行為之實行，俱應論以共同正犯。另刑事法若干
    犯罪行為態樣，本質上原具有反覆、延續實行之特徵，立法
    時既予特別歸類，定為犯罪構成要件之行為要素，則行為人
    基於概括之犯意，在密切接近之一定時、地持續實行之複次
    行為，倘依社會通念，於客觀上認為符合一個反覆、延續性
    之行為觀念者，於刑法評價上，即應僅成立一罪，俾免有重
    複評價、刑度超過罪責與不法內涵之疑慮；學理上所稱「集
    合犯」之職業性、營業性或收集性等具有重複特質之犯罪均
    屬之，例如經營、從事業務、收集、販賣、製造、散布等行
    為概念者是，此有最高法院九十五年度台上字第一０七九號
    判決意旨可資參照。被告之散布前揭盜版遊戲光碟片之營業
    性行為，係在密集期間內以相同之方式持續進行，未曾間斷
    ，是此散布光碟片之犯行，即具有反覆、延續實行之特徵，
    從而在行為概念上，縱有多次販賣而散布之舉措，仍應評價
    認係包括一罪之集合犯。又被告行為後，須法律有變更，才
    有新舊法之比較，本件被告違反著作權法之犯行，既賡續犯
    至九十五年七月一日刑法修正公布生效施行後之九十五年八
    月九日為警查獲前為止，係屬跨連新舊刑法之一個集合行為
    ，其行為終了在新刑法施行後，應逕行適用修正後刑法之相
    關規定，即不生新舊法比較及從輕原則適用之問題，均併此
    敘明
三、爰審酌被告乙○○前已有違反著作權法前科紀錄之素行，其
    枉顧前揭電腦程式著作之遊戲光碟係新力公司辛苦之智慧結
    晶，竟為圖不法利益而逕加散布，無視政府大力宣導尊重他
    人智慧財產權之法令，攫取著作財產權人應得之利益，已對
    著作權人之權益造成損害，並擾亂市場秩序，影響我國致力
    保護智慧財產權之國際名譽；惟衡酌被告遭查扣之盜版遊戲
    光碟合計僅五十餘片，其於本件犯罪之動機、目的尚屬單純
    ，販售而散布之期間歷時非長，犯罪手段平和，犯後於本院
    終能坦認犯行，態度尚稱良好等一切情狀，量處如主文所示
    之刑。另按九十六年罪犯減刑條例業於九十六年七月四日公
    布，並自同年月十六日施行，該條例第二條明文規定：「犯
    罪在中華民國九十六年四月二十四日以前者，除本條例另有
    規定外，依下列規定減刑：三、有期徒刑、拘役或罰金，減
    其刑期或金額二分之一」；本件被告所犯上揭違反著作權法
    犯行之犯罪時間，係在九十六年四月二十四日以前，且非屬
    上揭減刑條例第三條規定不予減刑之情形，故依上開規定，
    本院應減其有期徒刑二分之一，並依該減刑條例第九條之規
    定，諭知易科罰金之折算標準。
四、另扣案如附表所示之「虎面」、「龍虎拳」、「英雄傳」等
    盜版遊戲光碟合計五十五片，係為供被告乙○○犯本件犯罪
    所用之物，不以屬於犯人者為限，爰俱依著作權法第九十八
    條之規定，併為沒收之諭知。
據上論斷，應依刑事訴訟法第二百九十九條第一項前段，著作權
法第九十一條之一第三項前段、第九十八條，刑法第十一條、第
二十八條、第四十一條第一項前段，中華民國九十六年罪犯減刑
條例第二條第一項第三款、第七條、第九條，判決如主文。
本案經檢察官丙○○到庭執行職務。
中　　華　　民　　國　　96　　年　　8 　　月　　9 　　日
                  刑事第一庭  法  官  陳思成
上正本證明與原本無異。
如不服本判決，應於送達後十日內向本院提出上訴狀（須附繕本
），上訴於臺灣高等法院臺中分院。
                              書記官  王嘉麒
中　　華　　民　　國　　96　　年　　8 　　月　　9 　　日
附錄論罪科刑法條
著作權法第九十一條之一第二、三項
明知係侵害著作財產權之重製物而散布或意圖散布而公開陳列或
持有者，處三年以下有期徒刑，得併科新臺幣七萬元以上七十五
萬元以下罰金。
犯前項之罪，其重製物為光碟者，處六月以上三年以下有期徒刑
，得併科新臺幣二十萬元以上二百萬元以下罰金。但違反第八十
七條第四款規定輸入之光碟，不在此限。
附表：（數量單位均為片）
┌──────┬──┬──────┬──┬──────┬──┐
│ 片名       │數量│片名        │數量│片名        │數量│
├──────┼──┼──────┼──┼──────┼──┤
│ 虎面       │ 1  │魔法物語    │ 2  │快打DON     │ 6  │
├──────┼──┼──────┼──┼──────┼──┤
│ 龍虎拳     │ 1  │奇兵戰場    │ 2  │魔界奇兵    │ 1  │
├──────┼──┼──────┼──┼──────┼──┤
│ 英雄傳     │ 3  │少年格鬥    │ 1  │光輝騎士    │ 1  │
├──────┼──┼──────┼──┼──────┼──┤
│ 七龍珠     │ 1  │射擊        │ 1  │神鬼奇航    │ 1  │
├──────┼──┼──────┼──┼──────┼──┤
│ 地獄       │ 1  │罪惡戰備    │ 3  │天下人      │ 1  │
├──────┼──┼──────┼──┼──────┼──┤
│ 再生人     │ 2  │假修        │ 1  │實況戰球    │ 1  │
├──────┼──┼──────┼──┼──────┼──┤
│ 王者       │ 1  │少年不可思議│ 3  │三國無雙麻將│ 1  │
├──────┼──┼──────┼──┼──────┼──┤
│ 天下劍客傳 │ 1  │鬼屋        │ 1  │惡魔域      │ 1  │
├──────┼──┼──────┼──┼──────┼──┤
│ 青的章     │ 1  │遊戲王      │ 1  │死魂曲      │ 1  │
├──────┼──┼──────┼──┼──────┼──┤
│ 越南大戰   │ 1  │戰國婆殺羅  │ 4  │快打ZERO    │ 1  │
├──────┼──┼──────┼──┼──────┼──┤
│ 雙槍俠     │ 2  │捉猴        │ 5  │波斯王子3   │ 1  │
└──────┴──┴──────┴──┴──────┴──┘
